【裁判字號】    94,上訴,3889
【裁判日期】    950112
【裁判案由】    毒品危害防制條例
【裁判全文】
臺灣高等法院刑事判決                94年度上訴字第3889號
上  訴  人  臺灣臺北地方法院檢察署檢察官
上  訴  人
即  被  告  丁○○
上  訴  人
即  被  告  甲○○
上二人共同
指定辯護人  本院公設辯護人乙○○
被      告  丙○○
選任辯護人  潘東翰律師
上列上訴人因毒品危害防制條例案件，不服臺灣臺北地方法院94
年度訴字第852號，中華民國94年11月9日第一審判決（起訴案號
：臺灣臺北地方法院檢察署94年度偵字第9103號），提起上訴，
本院判決如下：
    主  文
原判決撤銷。
丁○○共同販賣第二級毒品，處有期徒刑捌年，販賣毒品所得新
臺幣貳拾陸萬元沒收之。
甲○○販賣第二級毒品，處有期徒刑捌年。扣案第二級毒品MDMA
壹仟玖佰伍拾貳顆沒收銷燬之；扣案0000000000號行動電話壹支
（含SIM卡壹張）、塑膠袋壹個及報紙壹張均沒收。
丙○○幫助販賣第二級毒品，處有期徒刑參年陸月。
    事  實
一、丁○○明知MDMA為毒品危害防制條例第2條第2項所列管之第
    二級毒品，依法不得販賣及持有，竟意圖營利，與分別使用
    0000000000號、0000000000號行動電話而真實姓名、年籍不
    詳綽號「小展」、「阿庭」之成年男子，共同基於販賣第二
    級毒品之犯意聯絡，在亦基於販賣營利意圖之甲○○，於民
    國（下同）94年5月20日許，電詢「小展」可否以每顆新台
    幣（下同）130元之價格，販入2,000顆之MDMA供其販出營利
    之後，「小展」即撥打「阿庭」所使用之上開電話及丁○○
    所使用之0000000000號行動電話聯絡出貨事宜，由丁○○於
    同年月23日上午4時許在台北市○○路、光復南路口，向「
    阿庭」取得1,977顆之MDMA後，復於同年月23日下午9時餘，
    與丙○○共同自臺北市大同區○○○路及長安西路口搭乘計
    程車前往桃園火車站，依「小展」指示至桃園縣桃園市○○
    街5號之1之雀巢飯店洽定603室後，丁○○委託具有幫助犯
    意之丙○○，保管該1,977顆之MDMA毒品，丙○○則基於參
    與構成要件外之幫助犯意予以保管，之後丁○○再至桃園火
    車站附近「凱悅KTV」門口與甲○○會面，兩人即返回雀巢
    飯店603室，相互交付1,977顆MDMA及26萬元現金，供甲○○
    伺機販賣予不特定人施用。丁○○於甲○○離開飯店房間後
    ，即委請丙○○幫忙清點26萬元現金，丙○○亦以參與構成
    要件外之幫助犯意幫忙清點現金，丁○○準備在返回台北後
    ，依丁○○、「小展」、「阿庭」事先之約定，由丁○○獲
    取4,000元報酬，「小展」獲取1萬元報酬，其餘販毒所得均
    歸「阿庭」所有。嗣經警依通訊監察所得，於同年月23日下
    午10時45分許，在雀巢飯店一樓大廳當場逮捕甫完成交易之
    甲○○，並在其身上扣得以1個塑膠袋及1張報紙包裝之1,97
    7顆MDMA、行動電話3支、SIM卡6張與現金35,200元後，旋又
    前往該飯店603室，在丁○○身上扣得販毒所得現金26萬元
    、0000000000號SIM卡1張等物。
二、案經行政院海岸巡防署海岸巡防總局北部地區巡防局移送臺
    灣臺北地方法院檢察署檢察官偵查起訴。
    理  由
壹、被告丁○○、甲○○販賣毒品部分：
一、訊據上訴人即被告丁○○固坦承伊確有於94年5月22日晚間
    向「阿庭」取得1,977顆MDMA後，依「小展」指示於同年月
    23日下午10時許在「雀巢飯店」603室，以26萬元與甲○○
    完成毒品交易之事實；被告甲○○固坦承伊曾以行動電話向
    「小展」洽詢以1顆130元之價格，購買2,000顆之MDMA，以
    及為警所查獲之1,977顆MDMA，確係伊當日在雀巢飯店603室
    ，以26萬元向丁○○所購得。惟二人均矢口否認有何販賣毒
    品之犯行，被告丁○○辯稱：他跟「小展」有金錢往來，「
    小展」說只要他幫忙拿毒品給甲○○，他與「小展」間之債
    務即一筆勾消，不然要對他的家人不利，他並無意圖營利販
    賣毒品之犯意。被告甲○○辯稱：「小展」說一次買2,00 0
    顆比較便宜，伊才購買這麼多，伊並非意圖營利而販入這些
    毒品，而係供自己施用，且員警係違法搜索及逮捕，該違法
    搜索取得之MDMA不得作為證據，伊應只構成持有或施用毒品
    之罪嫌云云。
二、經查：
(一)上述犯罪事實，業據被告丁○○、甲○○分別於警詢（見偵
    卷第44至46頁、第37至40頁）、偵訊（見偵卷第78至80頁、
    第74至76頁）及原審訊問中（見原審94年度聲羈字第141 號
    卷第8至10頁）均坦承不諱，而被告丁○○、甲○○於原審
    訊問中時，亦表示於警詢、偵訊中並無受到刑求之情事（見
    原審卷(一)第10至11頁），且經原審依職權勘驗被告甲○○之
    警詢錄音帶，復發現該錄音帶係全程連續錄音、被告甲○○
    並無受到任何不正訊問之情事，此有該勘驗筆錄在卷可稽（
    見原審卷(一)第190頁），該2人之自白既非出於強暴、脅迫、
    利誘、詐欺、疲勞訊問、違法羈押或其他不正之方法，且與
    事實相符者，依刑事訴訟法第156條第1項之規定，自得作為
    證據，被告上訴再主張刑求云云，自非可採。又證人即逮捕
    被告2人之承辦員警陳英峰，亦於原審審理時結證稱：因偵
    辦1件販毒集團之案件，經通訊監察發現被告丁○○有準備
    交易毒品之情事，才跟監而逮捕被告丁○○、甲○○，並從
    2人身上扣得現金及毒品等情（見原審卷(二)第4頁）。另由被
    告丁○○持有使用0000000000號、被告甲○○持有使用0000
    000000號及「小展」、「阿庭」分別持有使用000000 0000
    號、0000000000號行動電話之通聯記錄，亦顯示被告2人確
    有在上開時日與「小展」、「阿庭」電話聯繫之情事（見原
    審卷(一)第81至104、115至127頁）。此外，並有扣案毒品MDM
    A1,977顆、交易所得26萬元及手機等證物附卷可佐，而該扣
    案毒品確含MDMA成分，亦有憲兵司令部刑事鑑識中心94年6
    月28日（94）安鑑字第01446號鑑驗通知書在卷可參（見偵
    卷第121頁），堪認被告等之自白與事實相符。
(二)被告丁○○雖辯稱他跟「小展」有金錢往來，「小展」說只
    要他幫忙拿毒品給甲○○，他與「小展」間之債務即一筆勾
    消，不然要對他的家人不利，他並無意圖營利販賣毒品之犯
    意云云。惟查，按刑法上之幫助犯，係指以幫助之意思，對
    於正犯資以助力，而未參與實施犯罪之行為者而言，如就構
    成犯罪事實之一部，已參與實施即屬共同正犯（最高法院49
    年台上字第77號判例意旨參照）。本件被告丁○○受「小展
    」之指示，自「阿庭」處收受上開毒品後，從台北攜帶MDMA
    1,977顆前往桃園與被告甲○○從事交易，並收受被告甲○○所交付之26萬元，則揆諸前揭判例意旨所示，顯見被告丁○○已基於共同販賣毒品之犯意聯絡，而實施販賣毒品構成
    要件之行為。況被告丁○○於偵訊時亦自白如完成該筆毒品
    交易，「阿庭」將給付4,000元之酬金（見偵卷第79頁），
    亦可見被告丁○○係意圖營利而販賣毒品，尚無從因該毒品
    係「阿庭」所交付，即解免其販賣毒品之罪刑。至被告丁○○辯稱受「小展」恐嚇，因而為上開犯行部分，核與其在警
    詢、偵訊及原審訊問時之自白不符，且未提出相關事證供原
    審參酌審認，而原審依被告丁○○聲請而所傳喚0000000000
    號行動電話申請使用人ROSALYN CHRYSTAL之傳票，亦因查無
    其人而遭退回，顯見被告丁○○所辯不足採信。
(三)被告甲○○雖辯稱「小展」說一次買2,000顆比較便宜，伊
    才購買這麼多，伊並非意圖營利而販入這些毒品，而係供自
    己施用，伊應只構成持有或施用毒品罪嫌云云。惟查，按販
    賣毒品之所謂販賣行為，係行為人基於營利之目的，而販入
    或賣出毒品而言。販賣毒品者，其主觀上須有營利之意圖，
    且客觀上有販賣之行為，即足構成，至於實際上是否已經獲
    利，則非所問。被告甲○○於警詢時，已自白：「（問：你
    買這批搖頭丸作何用途？）（答：我因為信用卡負債很多，
    所以打算找途徑將毒品賣出獲利。）」（見偵卷第39頁），
    於偵訊時亦自白：（問：如何認識陳、韋？）（答：今年元
    旦與農曆過年即1月間，因我信用卡及現金卡負債很多，在
    敦化北路「DJ」PUB聽人說賣搖頭丸很好賺，我在那邊問人
    可以向誰拿到搖頭丸，有1個人就拿陳的電話號碼給我」（
    見偵卷第74至75頁），於原審訊問復自白：「（問：檢察官
    認為你有意圖營利販賣MDMA而販入MDMA而聲請羈押，對此有
    何意見？）（答：我承認有此事。）（問：你1顆買多少錢
    ？）（答：1顆130元）（問：1顆約賣多少錢？）（答：1顆
    145元。）」（見原審94年度聲羈字第141號卷第9至10頁）
    ，於本院審理時亦自承：「去舞廳一次要400元、500元，每
    次都要好幾千元，所以我想一次買多一點」（見本院卷第79
    頁），顯見被告甲○○確係基於營利之目的，而販入MDMA1,
    977顆，則揆諸前揭說明所示，被告甲○○販入該毒品後，
    雖尚未賣出而獲利，仍該當販賣第二級毒品之罪責。至被告
    甲○○辯稱係供自己施用云云，核與前述自白不符，且本件
    查獲毒品數量龐大，顯非供被告甲○○自己施用甚明，被告
    甲○○此部分辯稱顯係嗣後卸責之詞，亦不足採。
(四)被告甲○○雖辯稱伊在雀巢飯店1樓大廳為員警所逮捕時，
    伊與丁○○已交易完成，員警未聲請拘票及搜索票，該逕行
    搜索及逮捕即屬違法，該違法搜索取得之MDMA自不得作為證
    據云云。惟查，按現行犯，不問何人得逕行逮捕之；犯罪在
    實施中或實施後即時發覺者，為現行犯，刑事訴訟法第88條
    第1項、第2項分別定有明文。又檢察官、檢察事務官、司法
    警察官或司法警察逮捕被告、犯罪嫌疑人或執行拘提、羈押
    時，雖無搜索票，得逕行搜索其身體、隨身攜帶之物件、所
    使用之交通工具及其立即可觸及之處所，刑事訴訟法第130
    條亦有明文。證人陳英峰於原審審理時已結證稱：「（問：
    你是如何查獲本案？）（答：我是在偵辦1件販毒集團的案
    子，經過通訊監察，發現丁○○所持用的行動電話，跟我們
    所要監察的對象有通聯，因此依法定程序對丁○○監聽，在
    5月案發的前1天，他的通聯紀錄裡面有提到要準備交易毒品
    ，原本是預計在案發的早上要交易，因雙方聯絡時間有誤，
    所以改成在當天晚上交易，我們就對丁○○實施跟監，到了
    桃園市凱悅KTV，發現丁○○跟甲○○碰頭，並由丁○○帶
    甲○○至桃園市的雀巢飯店進行毒品交易，甲○○從1樓大
    廳要離開時，在1樓大廳當時甲○○要離開當地時，我有表
    明身份，甲○○抗拒要離開，我們就在大廳扭打到外面，後
    來桃園的支援警力就到了，我們就先把甲○○制伏....。）
    （問：有申請監聽票？）（答：有，現在這個犯罪集團還在
    偵查中，關於丁○○部分監聽票我們可以補呈。）」（見原
    審卷(二)第4頁），並提出臺灣台北地方法院檢察署94年4月26
    日94年北檢大結聲監續字第000490號通訊監察書為證（見原
    審卷(二)第99至100頁）。本件承辦員警在通訊監察過程中，
    既已得知被告丁○○將有毒品交易之行為，在尚不確定其交
    易對象及交易地點，以致無從聲請法院核發搜索票，而必須
    採取跟監之情況下，嗣後於桃園市雀巢飯店發現被告甲○○
    與被告丁○○在該飯店603室甫完成交易而步出雀巢飯店1樓
    之際，被告甲○○核係犯罪甫完成，則員警依現行犯加以逮
    捕，並逕行搜索其身體及隨身所攜帶之物件，揆諸前揭規定
    所示，即無非法逮捕及搜索之情事，該扣案MDMA1,977顆自
    得作為證據。
(五)綜上所述，依被告丁○○、甲○○在警詢、偵訊、原審及本
    院審理時之自白、證人陳英峰在原審審理時之證述、通訊監
    察書、行動電話通聯記錄，以及扣案MDMA1,977顆、交易所
    得26萬元、行動電話與鑑驗通知書等證物，顯見被告丁○○
    、甲○○確有販賣第二級毒品MDMA之犯行。是本件事證明確
    ，被告丁○○、甲○○販賣第二級毒品MDMA之犯行，堪以認
    定，應予依法論科。
貳、被告丙○○幫助販賣毒品部分：
    前揭犯罪事實，訊之被告丙○○堅決否認犯行，辯稱：94年
    5月23日被告丁○○打電話給他時，只跟他說要到桃園「出
    東西」，他當時並不知道要出什麼，因為他最近比較少與被
    告丁○○聯絡，才陪他過去，被告丁○○並未告訴他有何好
    處，在被告丁○○與甲○○於雀巢飯店603室交易時，他亦
    僅在旁邊看電視，並未參與毒品交易，係被告甲○○離開房
    間後，被告丁○○懷疑錢數有誤，才請他幫忙數鈔票，他與
    被告丁○○既無犯意之聯絡，亦未參與毒品交易之犯罪行為
    云云。惟查：
一、被告丙○○明知友人即共同被告丁○○欲於94年5月23日晚
    間至桃園市販售、交付毒品，仍受丁○○邀約，共同自臺北
    市前往桃園市交易一節，業據被告於警詢、偵查中先後自承
    ：「5月23日晚上9點多丁○○打電話給我叫我陪他到桃園來
    。他（丁○○）說要出東西，出什麼東西我當時不知道，我
    下計程車找到他的時候，換搭計程車到桃園時，丁○○告訴
    我那是搖頭丸。我們在桃園火車站下車，下車之後就到雀巢
    旅館603號房開了1間房間。到達房間之後丁○○叫我在房間
    裡面等，他就出去找買主了。到達旅館後大約10分鐘左右由
    丁○○帶買主進入房間進行交易搖頭丸。我跟丁○○搭車到
    桃園時我就已經知道他手上的紙袋裡面裝的是搖頭丸。」（
    見偵卷第52頁）、「（今天和陳下去桃園做什麼？）交易搖
    頭丸，他昨天晚上9點多打電話給我說要去桃園出東西，我
    只知道可能大概是毒品，我們約在延平北路及長安西路口，
    我坐計程車到那邊，我們再換1台計程車下桃園，我們到雀
    巢飯店交貨。…（你何時知道要去桃園拿毒品給人家？）我
    到約定路口時我問陳要出什麼，他說搖頭丸。」（偵卷第80
    、81頁）各等語不諱。共同被告丁○○亦分別於警詢、偵查
    中供稱：「（跟你一起的丙○○是否知道你運輸毒品？）知
    道。」（偵卷第49頁）、「（韋〈指丙○○〉知否你拿搖頭
    丸給別人？）知道。」（偵卷第79頁）等語明確，顯然被告
    於丁○○等販毒行為實行前，即已知悉當日前往桃園目的意
    在毒品交易，仍同意丁○○之邀約，所謂其時伊並不知丁○○要「出什麼」云云，顯係卸責之詞，委無可採。雖證人即
    被告甲○○於原審審理時結證稱：「（當時你看到毒品是用
    何物裝著？）第一層是透明夾鏈袋，第二層是報紙，第三層
    是不透明的塑膠袋。」、「（看得出來裡面是何物？）看不
    出來。」（見原審卷(二)第11頁），惟被告前往雀巢飯店603
    室前，即確實知悉丁○○持有之扣案毒品意在交付買主，並
    可特定丁○○所持包裝內容物即為交易客體之扣案毒品，已
    如前述，則被告是否可從外觀窺見毒品或是否為第一次見及
    扣案毒品，仍無解於主觀犯意之認定。
二、次查，共同被告丁○○於原審審理時具結證稱：（你去凱悅
    KTV找甲○○時，是否有帶毒品下去？）沒有。（毒品放在
    何處？）毒品放在雀巢飯店603室。（交給丙○○保管？）
    是。…（下樓時，房間門是否有鎖？）沒有。」等語（見原
    審卷(二)第14至15頁）。共同被告甲○○於原審審理中證稱：
    「（你跟丁○○上飯店時，韋紹平是否在房間裡面？）是。
    （毒品當時在哪裡？）當時在床上用袋子裝著。（丁○○下
    去帶你時，是否也將毒品帶下去？）沒有。」等語（見原審
    卷(二)第10至11頁），丁○○於警詢、偵查中復分別供承：「
    （在交易毒品時丙○○是否有幫忙計算款項？）有，他有幫
    忙數錢，1疊10萬元。」（偵卷第49、79頁）等語綦詳，足
    認被告丙○○於丁○○下樓尋找買主即共同被告甲○○時，
    受託負責保管扣案毒品，並共同點清販售毒品價金一節，堪
    信屬實。又被告丙○○雖辯稱伊並未得到好處云云，然其亦
    自承：渠是不知道有何好處等語（偵卷第81頁），復佐以丁○○陳稱：「我本來想這事情處理完後要拿2千元給韋，但
    我還沒和黃說即被警抓了。」（偵卷第79頁），足證被告丙○○雖未參與毒品交易之構成要件行為，然其行為已助使丁○○等毒品交易行為之完成，且因渠之行為致令丁○○萌生
    主動交付代價報酬之意念，從而，被告丙○○幫助本件犯行
    之實施，應無疑義。
三、此外，並有毒品MDMA1,977顆、交易所得26萬元等證物扣案
    可佐，是本件事證明確，被告丙○○犯行堪以認定，應予依
    法論科。
參、按ＭＤＭＡ係毒品危害防制條例第二條所規範之第二級毒品
    （參照行政院依毒品危害防制條例第二條第三項公告毒品分
    級及品項）不得販賣、持有、轉讓。核被告丁○○、甲○○
    販賣ＭＤＭＡ所為，均係犯毒品危害防制條例第4條第2項之
    販賣第二級毒品罪。又按刑法上之幫助犯，係指以幫助之意
    思，對於正犯資以助力，而未參與實施犯罪之行為者而言，
    本件被告丙○○前往雀巢飯店603室前，即確實知悉丁○○
    持有之扣案毒品意在交付買主，並可特定丁○○所持包裝內
    容物即為交易客體之扣案毒品，嗣基於幫助之犯意，於丁○○下樓尋找買主甲○○時，受託參與構成要件外之負責保管
    扣案毒品，並參與構成要件外之共同點清販售毒品價金等所
    為，核其所為係犯販賣第二級毒品罪之幫助犯。被告丁○○
    、甲○○2人販賣毒品前非法持有毒品之行為，均為高度之
    販賣行為所吸收，均不另論罪。又被告丁○○與「小展」、
    「阿庭」間就上開販賣第二級毒品犯行，有犯意之聯絡及行
    為之分擔，皆為共同正犯。公訴意旨認被告丙○○所為，應
    成立毒品危害防制條例第4條第2項之販賣第二級毒品罪嫌，
    起訴法條尚有未洽，然被告犯罪事實，已均敘明於起訴書中
    ，其基本犯罪事實相同，本院依法變更檢察官所引應適用法
    條。被告丙○○以幫助之意思為本件犯行，為幫助犯，應依
    刑法第30條第2項規定，按正犯之刑減輕之。原審論處被告
    丁○○、甲○○罪刑，固非無見。惟查：(1)量刑之輕重，固
    屬事實審法院得依職權自由裁量之事項，惟為求個案裁判之
    妥當性，仍應受比例原則及公平原則之限制，否則其判決即
    非適法。刑事審判旨在實現刑罰權分配的正義，故法院對有
    罪被告之科刑，應符合罪刑相當之原則，使輕重得宜，罰當
    其罪，以契合社會之法律感情，此所以刑法第57條明定科刑
    時應審酌一切情狀，尤應注意該條各款所列事項以為科刑輕
    重之標準（最高法院93年台上字第5073號、93 年台上字第
    6726號判決參照），原判決以「被告丁○○係大學在學學生
    ，且年紀尚輕，未曾有實際工作之經驗，顯見其雖有相當之
    智識程度但思慮淺薄，被告甲○○則係國中肄業，以販賣中
    古手機為業，智識程度雖非高，卻有相當之工作經驗及閱歷
    」等由，為對被告丁○○、甲○○分別量處不同刑罰之理由
    之一，但亦認「2人均明知毒品煙癮危害之烈，且販賣行為
    乃煙毒禍害之源，其源不斷，則流毒所及，非僅多數人之生
    命、身體受其侵害，社會、國家之法益亦不能免，卻仍意圖
    營利販賣數量高達1977顆之第二級毒品MDMA，則為害之鉅，
    當非個人一己之生命、身體法益所可比擬」，原審暨審酌此
    等販毒行為本質上之高度危害性，卻又為不同之考量，並以
    此資為被告等量刑之準據，尚難認已符合比例原則及公平原
    則，亦不足昭信服。(2)被告丙○○雖未參與實施販毒之構成
    要件行為，然其確實以幫助之意思，對於正犯資以助力，係
    為幫助犯，原審未詳加勾稽，遽為被告丙○○無罪之諭知，
    顯有未當。被告丁○○、甲○○上訴否認犯罪雖均無理由，
    然檢察官上訴指摘原判決關於被告丙○○部分則有理由，惟
    原判決除檢察官指摘有理由部分之外，仍有前開可議之處，
    自應由本院撤銷原判決予以改判。爰審酌：(1)被告丁○○、
    甲○○均係意圖營利而為本件犯行之動機及目的；(2)被告丁○○參與本件犯行之主導性雖非高，被告甲○○販入後雖尚
    未賣出該毒品，但2人均明知毒品煙癮危害之烈，且販賣行
    為乃煙毒禍害之源，其源不斷，則流毒所及，非僅多數人之
    生命、身體受其侵害，社會、國家之法益亦不能免，卻仍意
    圖營利販賣數量高達1977顆之第二級毒品MDMA，則為害之鉅
    ，當非個人一己之生命、身體法益所可比擬；(3)被告丁○○
    、甲○○於警詢、偵訊時已能坦承犯行，係因事後唯恐面臨
    囹圄之束縛，始於原審審理時翻異前詞之犯後態度；(4)被告
    丙○○僅受丁○○之邀，即受託保管扣案毒品，並共同點清
    販售毒品價金，以及被告等犯罪手段、被告之品行、智識程
    度、生活狀況等一切情狀，分別量處如主文所示之刑，以示
    懲儆。又：(1)扣案被告甲○○所有第二級毒品MDMA1,977顆
    ，係查獲之毒品，扣除原審已依行政院海岸巡防署之請求，
    而同意將其中25顆依「駐美國台北經濟文化代表處與美國在
    台協會間之司法互助協定」提撥與美國緝毒署駐香港辦事處
    進行化驗分析外，其餘MDMA1,952顆應依毒品危害防制條例
    第18條第1項前段規定沒收銷燬之（原審卷第33、48、49頁
    ）。至提撥與美國緝毒署之25顆MDMA，依行政院海岸巡防署
    94年7 月28日署情二字第0940011310號函之意旨，該25顆
    MDMA美國將不予退回，為免執行之困難，爰不予宣告沒入銷
    燬之（原審卷第48頁）；(2)扣案0000000000號行動電話（含
    SIM卡1張）及裝放第二級毒品之塑膠袋1個、報紙1張，屬被
    告甲○○所有供販賣毒品所用之物，均應依毒品危害防制條
    例第19條第1項規定沒收；(3)被告丁○○販賣第二級毒品
    MDMA予被告甲○○所得之26萬元，係被告丁○○販賣毒品所
    得之財物，應依毒品危害防制條例第19條第1項規定，併予
    宣告沒收；(4)扣案被告甲○○所有其餘行動電話2支、SIM卡
    5張與現金35,200元，被告甲○○否認為其販賣毒品所用或
    所得，原審亦無證據認定係供被告甲○○毒品交易所用，以
    及扣案被告丁○○持有使用之0000000000號行動電話，係被
    告丁○○之父陳春喜所申請使用（見原審卷(一)第86頁），而
    非被告丁○○所有，即均無從宣告沒收，均附此敘明。
據上論斷，應依刑事訴訟法第369條第1項前段、第364條、第299
條第1項前段、第300條，毒品危害防制條例第4條第2項、第18條
第1項前段、第19條第1項，刑法第11條、第28條、第30條，罰金
罰鍰提高標準條例第1條但書，判決如主文。
本案經檢察官陳維練到庭執行職務。
中    華    民    國     95    年    1    月    12    日
                  刑事第十二庭  審判長法  官  李文成
                                      法  官  周盈文
                                      法  官  官有明
以上正本證明與原本無異。
如不服本判決，應於收受送達後十日內向本院提出上訴書狀，其
未敘述上訴之理由者並得於提起上訴後十日內向本院補提理由書
（均須按他造當事人之人數附繕本）。
                                      書記官  林蓓瑜
中    華    民    國    95    年    1     月    13    日
附錄：本案論罪科刑法條全文
毒品危害防制條例第4條
製造、運輸、販賣第一級毒品者，處死刑或無期徒刑；處無期徒
刑者，得併科新臺幣一千萬元以下罰金。
製造、運輸、販賣第二級毒品者，處無期徒刑或七年以上有期徒
刑，得併科新臺幣七百萬元以下罰金。
製造、運輸、販賣第三級毒品者，處五年以上有期徒刑，得併科
新臺幣五百萬元以下罰金。
製造、運輸、販賣第四級毒品者，處三年以上十年以下有期徒刑
，得併科新臺幣三百萬元以下罰金。
製造、運輸、販賣專供製造或施用毒品之器具者，處一年以上七
年以下有期徒刑，得併科新臺幣一百萬元以下罰金。
前五項之未遂犯罰之。


司法院資訊處製作；財團法人民間司法改革基金會備份。
